【裁判字號】    98,交聲,3789
【裁判日期】    981222
【裁判案由】    交管條例聲異
【裁判全文】
臺灣板橋地方法院交通事件裁定        98年度交聲字第3789號
原處分機關  交通部公路總局臺北區監理所板橋監理站
異  議  人
即受處分人  乙○○
上列異議人即受處分人因違反道路交通管理處罰條例事件，對於
交通部公路總局臺北區監理所板橋監理站民國98年9 月24日所為
之處分（原處分案號：板監裁字第裁41-AEX146517號），聲明異
議，本院裁定如下：
    主  文
異議駁回。
    理  由
一、原處分意旨略以：異議人即受處分人乙○○於民國97年9 月
    5 日17時42分許，騎乘車號N96-395 號重型機車，行經臺北
    市○○○路與信義路口時，有「機器腳踏車駕駛人於行駛道
    路時，使用手持式行動電話進行通話」之違規行為，經警員
    當場攔停，並填製臺北市政府警察局北市警交字第AEX14651
    7 號舉發違反道路交通管理事件通知單（下稱舉發通知單）
    舉發，並經原處分機關於98年9 月24日以板監裁字第裁41-A
    EX146517號號違反道路交通管理事件裁決書，依道路交通管
    理處罰條例第31條之1 （原處分漏載之1） 第2 項之規定，
    裁處罰鍰新臺幣（下同）1,000 元。
二、異議意旨略以：伊係於停等紅燈時接聽手機，嗣號誌轉變為
    綠燈時，即預備結束通話，將該手機拿離耳邊，為此聲明異
    議，請求撤銷原處分云云。
三、按機器腳踏車駕駛人行駛於道路時，使用手持式行動電話進
    行撥接或通話者，處新臺幣1,000 元罰鍰，道路交通管理處
    罰條例第31條之1 第2 項定有明文。又所謂「撥接或通話」
    ，指有撥號、接聽、通話或數據通訊等使用狀態者，汽車駕
    駛人行駛道路禁止使用手持式行動電話實施及宣導辦法第2
    條第3 款亦有明文。
四、經查：異議人於97年9 月5 日17時42分許，騎乘車號N96-39
    5 號重型機車，行經臺北市○○○路與信義路口時，因有「
    機器腳踏車駕駛人於行駛道路時，使用手持式行動電話進行
    通話」之違規行為，而為警查獲之情，業經證人即舉發警員
    甲○○於本院訊問時證述明確，並有舉發通知單1 紙在卷可
    稽（見本院卷第4 頁），堪認屬實。異議人雖以前詞置辯，
    惟依證人甲○○於本院訊問時具結證稱：我當天巡邏經過該
    處，我在等紅燈的時候，發現異議人行經的方向信義路西向
    東，我是行駛在金山南路上，並且在金山南路與信義路交岔
    口等紅燈，而異議人是直行行進的狀態，異議人右手騎乘，
    而左手拿著手機在講電話，當時異議人是車輛行進中，我就
    上前攔停異議人，並且告知違規事項，並且開單告發等語（
    見本院卷第12頁），而證人甲○○係於執行勤務當中，偶然
    發現本件違規事實，衡情應無設詞攀誣，或虛構違規事實以
    陷害異議人之可能。況警員執行公務時，本身即受有行政懲
    處責任之監督，且其到庭具結作證，更係以刑事責任擔保其
    證言之真實性，故證人前開證述內容，以及其所記錄舉發之
    本件違規事實，應無不可採信之處。是異議人辯稱：伊僅係
    於停等紅燈時通話云云，要係圖卸之詞，殊無可採。
五、綜上所述，本件異議人確有於前揭時、地，有「機器腳踏車
    駕駛人於行駛道路時，使用手持式行動電話進行通話」之違
    規行為，事證明確。從而，原處分機關依道路交通管理處罰
    條例第31條之1 第2 項之規定，裁處罰鍰1,000 元，其認事
    用法均無違誤，裁罰亦無不當，本件異議為無理由，應予駁
    回。
據上論斷，應依道路交通管理處罰條例第87條第2 項，道路交通
案件處理辦法第19條，裁定如主文。
中    華    民    國    98    年    12    月    22    日
                  交通法庭    法  官  鄧雅心
以上正本證明與原本無異。
如不服本裁定，應於送達後5 日內，向本院提出抗告狀。
                              書記官  王小芬
中    華    民    國    98    年    12    月    22    日


司法院資訊處製作；財團法人民間司法改革基金會備份。
